【裁判字號】    95,裁,13
【裁判日期】    950111
【裁判案由】    贈與稅
【裁判全文】
最  高  行  政  法  院  裁  定
                                     95年度裁字第00013號
聲  請  人  甲○○
上列聲請人因與相對人財政部臺灣省北區國稅局間贈與稅事件，
對於中華民國94年6月16日本院94年度裁字第01137號裁定，聲請
再審。本院裁定如下：
    主  文
再審之聲請駁回。
再審訴訟費用由聲請人負擔。
    理  由
一、按對於本院裁定聲請再審，依行政訴訟法第283條準用同法
    第277條第1項第4款之規定，必須表明再審理由及關於再審
    理由並遵守不變期間之證據。所謂表明再審理由，必須指明
    其所再審之裁定，有如何合於行政訴訟法第273條第1項、第
    2項所定再審事由之具體情事始為相當，倘僅泛言有何條款
    之再審事由，而無具體情事；或僅指明所聲請再審之裁定前
    各程序所為裁判，有如何再審事由；或僅指摘原訴願決定、
    原處分，有何違誤情形，而未一語指及其所聲請再審之裁定
    有合於再審之事由者，均難謂已適法表明再審理由，其再審
    之聲請，即屬不合法。
二、聲請人於民國（下同）87年12月23日將其所有坐落台南市○
    ○段5之18地號土地，及其上門牌號碼台南市○○路26號，
    建號932建物贈與其子楊振宇，經相對人查得並通知補報贈
    與稅，聲請人於90年6月10日向相對人所屬臺北縣分局申報
    ，經相對人初查核定贈與總額為新臺幣（下同）6,823,400
    元，贈與淨額為1,870,178元，應納稅額105,316元。聲請人
    不服，申請復查，未獲變更，提起訴願，亦遭決定駁回，遂
    提起行政訴訟，經台北高等行政法院以91年度訴字第4763號
    判決駁回後，提起上訴，再經本院以94年度裁字第1137號裁
    定駁回確定。
三、本件聲請人對本院94年度裁字第1137號裁定聲請再審部分，
    聲請意旨仍執前詞爭執其關於贈與稅扣除額如何計算之法律
    見解，指摘原處分及原判決引用遺產及贈與稅法第5條第3款
    前段之規定，以資金總額及法無明文規定之公式來核定贈與
    標的應負擔之扣除額，顯然錯誤；本件贈與淨額應為631,69
    2元等語。而對其所聲請再審之本院94年度裁字第1137號裁
    定以聲請人之上訴不合法而予程序駁回之論斷，有如何合於
    法定再審事由之具體情事，並無一語指及，顯未合法表明再
    審理由，揆諸首揭說明，其再審之聲請於法不合，應予駁回
    。
四、依行政訴訟法第283條、第278條第1項、第104條、民事訴訟
    法第95條、第78條，裁定如主文。
中    華    民    國    95    年    1     月    11    日
                  第四庭審判長法  官  趙  永  康
                              法  官  鄭  淑  貞
                              法  官  侯  東  昇
                              法  官  黃  淑  玲
                              法  官  林  文  舟
以  上  正  本  證  明  與  原  本  無  異
中    華    民    國    95    年    1     月    11    日
                              書記官  彭  秀  玲


司法院資訊處製作；財團法人民間司法改革基金會備份。
